# 关于收入确认

提问人：竹兮恋 时间：2021-01-22 08:05:03
请教各位大佬：公司属于软件行业，主要为公安提供软件融通平台及相关软件产品（如，某某指挥平台）。公司产品主要包括软件+硬件销售；软件销售；及技术或维修服务收入；公司的主要客户为系统集成商（业务大部分有系统集成商通过招标形式从公安获取订单，最后由集成商向公司采购软件或硬件产品）。
公司合同验收条款分三类： 1 、为约定验收条款，只有到货签收条款； 2 约定系统集成商验收条款； 3 、约定了集成商+最终客户验收；
根据跟公司了解，公司的产品基本都需要现场安装调试，需要针对软件运行环境进行调试，但是其公司调试模块相对周期并不长，1-2周时间。且集成商与最终客户之间验收，公司仅就两者之间的验收例行的提供资料或到场验收配合即可，原则上公司将产品按合同约定交付给集成商， 与合同相关的履约责任基本完毕，期后不存在重大履约义务。由于行业的惯例，集成商在最终客户给验收前，不会单独给公司出具就公司该部分采购所涉及的验收单或者初验终验单。即使最终客户公安局给集成商验收了，集成商也不会给公司根据合同条款进行验收。
根据合同及公司交易的实质，我认为公司在将合同约定的产品交付并经集成商验收，即可确认收入，如果按最终客户验收，我们认为这种项目制管理的合同违背了新收入准则控制权转移的规定，不知道以哪个时点确认收入？请各位大佬，提供给下相关案例及分析思路，谢谢。

回答人：chenyiwei
因为“公司的产品基本都需要现场安装调试，需要针对软件运行环境进行调试”，故控制权转移时点不早于完成安装调试，并获得集成商或最终用户验收确认的时点。尽管调试过程可能较为简单，时间也不长，但属于履约义务的内在组成部分。除非这种软件是很成熟的通用产品，软件交付给集成商后只需进行简单的安装和参数设置，基本无需本企业再发生重大的额外成本。

提问人：xiaochao1212 时间：2021-10-07 13:33:10
对于出口型企业出现了一种状况，往常按照FOB进行签约，疫情期间，客户未来提早拿货，因此签订的交付方式未EXW，即工厂进行交付，由客户指定货代公司到工厂来进行拿货，或者由公司直接发货给货代公司的，货代公司收货后，即完成了货物的交付。但是由于产品最终是出口，因此涉及到报关、以及企业的出口退税，因此在合同额外约定，必须由销售方来完成报关，并提供相关报关单据。目前实务中有两种处理方式方式一、根据合同约定，在出厂前客户签收(或者货代指定仓储签收),即完成了商品的交付，客户即能主导商品的使用并能从中获取全部经济利益，认为报关根据历史情况基本上都能完成报告，属于一项辅助义务，因此在客户签收时即确认收入；
方式二、由于商品最终需要出口，那么根据海关政策，没有完成报关，货物无法出口，那么客户签收后报关完成前，客户是否能主导商品的使用并从中获取全部经济利益时存疑的，因此在出厂签收时并不确认收入的实现，而是在履行完报关义务后确认收入的实现。
请教，那种方式理解更正确？

回答人：chenyiwei
理论上方式一更合理。要考虑海关的报关是否仅为一项“例行程序”。如果仅为“例行程序”，则不影响控制权在工厂交货时点转移给客户的判断。